【裁判字號】    98,家聲,143
【裁判日期】    981022
【裁判案由】    聲請裁定遺產管理費用額
【裁判全文】
臺灣屏東地方法院民事裁定             98年度家聲字第143號
聲  請  人  乙○○（即被繼承人甲○○之遺產管理人）
上列聲請人聲請酌定遺產管理人報酬事件，本院裁定如下：
    主  文
聲請人任被繼承人甲○○遺產管理人之報酬定為新台幣壹萬伍仟
元。
程序費用新台幣壹仟元由被繼承人甲○○之遺產負擔。
    理  由
一、聲請意旨略以：鈞院前以97年度財管字第62號民事裁定指定
    聲請人為被繼承人甲○○之遺產管理人，嗣聲請人就任遺產
    管理人後，依法進行查明被繼承人之遺產等各項職務之進行
    ，並依法對被繼承人之繼承人、債權人及受遺贈人為公示催
    告。查被繼承人甲○○遺有坐落屏東縣埔鄉○○段537 號
    、屏東縣埔鄉○○段886 號土地2 筆，權利範圍為全部，
    是遺產總值為新台幣（下同）2,651,000 元，因該被繼承人
    並無親屬會議可資酌定報酬數額，爰聲請本院核定遺產管理
    人之報酬，另聲請人就本件管理遺產期間，代墊登報及土地
    鑑定費用等共3,906 元，特為本件聲請等語，並提出本院98
    年度家催字第98號民事裁定之中華日報刊登廣告證明單、玉
    山不動產估價師事務所鑑定報告書、本院97年度財管字第62
    號民事裁定、全國財產稅總歸戶財產查詢清單、土地登記第
    一類謄本2 份、遺產稅申報書、屏東縣里港地政事務所地價
    證明書4 份等件為證。
二、按遺產管理人得請求報酬，其數額由親屬會議按其勞力及與
    被繼承人之關係酌定之。依本法之規定應開親屬會議時，由
    當事人、法定代理人或其他利害關係人召集之。親屬會議不
    能召開或召開有困難時，依法應經親屬會議處理之事項，由
    有召集權人聲請法院處理之。依民法第一千一百三十二條第
    二項規定，聲請法院處理下列各款所定應經親屬會議處理之
    事件，由被繼承人住所地之法院管轄：... (三)民法第一千一
    百八十三條所定遺產管理人報酬之酌定，民法第1183條、第
    1129條；第1132條第2 項及非訟事件法第166 條第1 項第3
    款分別定有明文。故法院選任之遺產管理人得聲請法院酌定
    其報酬及支出之必要管理費用，惟本案並無親屬會議可資酌
    定報酬數額，是遺產管理人自得向被繼承人住所地之法院聲
    請酌定遺產報酬。
三、經查，聲請人主張其業經本院以97年度財管字第62號民事裁
    定選任為被繼承人甲○○之遺產管理人，及就任遺產管理人
    後，聲請人進行之管理工作包括搜索財產、公示催告、遺產
    管理登記、登報，日後尚有清償債權等工作待進行，且於管
    理遺產期間，為被繼承人甲○○代墊費用3,906 元一節，業
    據其提出本院98年度家催字第98號民事裁定之中華日報刊登
    廣告證明單、玉山不動產估價師事務所鑑定報告書、本院97
    年度財管字第62號民事裁定、全國財產稅總歸戶財產查詢清
    單、土地登記第一類謄本2 份、遺產稅申報書、屏東縣里港
    地政事務所地價證明書4 份等件為證，應堪信聲請人之主張
    為真實。是本院斟酌本件聲請人處理遺產時間及管理遺產之
    工作內容，認酌給聲請人財產管理報酬15,000元，如後續再
    有其他管理支出部分，聲請人應於管理完成後，再由法院裁
    定核准，爰依上開規定，依聲請裁定如主文所示。
四、依非訟事件法第166 條第2 項，裁定如主文。
中    華    民    國    98    年    10    月    22    日
                        家事庭法  官  林美靜
以上正本係照原本作成
如對本裁定抗告須於裁定送達後10日內向本院提出抗告狀，並繳
納抗告費新臺幣1,000元。
中    華    民    國    98    年    10    月    22    日
                              書記官  葉祝君


司法院資訊處製作；財團法人民間司法改革基金會備份。
